【裁判字號】    97,易,272
【裁判日期】    970724
【裁判案由】    竊盜
【裁判全文】
臺灣屏東地方法院刑事判決               97年度易字第272號
公  訴  人  臺灣屏東地方法院檢察署檢察官
被      告  甲○○
                    現於臺灣屏東看守所
上列被告因竊盜案件，經檢察官提起公訴（97年度偵字第700號
），本院判決如下：
    主  文
甲○○竊盜，累犯，處有期徒刑柒月。
    事  實
一、甲○○曾因施用毒品案件，先後經本院以94年度簡字第396
    號、95年度簡字第82號各判處有期徒刑6 月確定，兩案接續
    執行，於民國95年9 月4 日執行完畢。詎仍不知悔改，復意
    圖為自己不法之所有，而基於竊盜之犯意，於96年12月25日
    下午3 時許，在屏東縣內埔鄉○○路283 號興華農機行店前
    ，徒手竊取丙○○替客人修理完成之割草機1 台，放置在其
    所騎乘車號MNV-897 號重機車腳踏板上，於同日下午4 時30
    分許，載往內埔鄉○○路128 號謹順資源回收場，欲向負責
    人丁○○變賣套現，惟因無法合理交代物品來源而未果。
二、案經屏東縣警察局內埔分局報告台灣屏東地方法院檢察署檢
    察官偵查起訴。
    理  由
一、按被告以外之人於審判外之言詞或書面陳述，除法律有規定
    者外，不得作為證據，刑事訴訟法第159 條第1 項定有明文
    。被告以外之人（包括證人、鑑定人、告訴人、被害人及共
    同被告等）於審判外之言詞或書面陳述，為所謂傳聞證據，
    由於傳聞證據有悖於法院直接審理及言詞審理之精神，妨害
    當事人之反對詰問權，影響程序正義之實現，除法律有規定
    者（例如同法第159 條第2 項、第159 條之1 至第159 條之
    5 、第206 條等）外，原則上不具有證據能力。本件證人丁
    ○○、乙○於警詢中所為證詞，經核均屬傳聞證據，且被告
    並未表示同意該證詞得為證據，故證人丁○○、乙○於警詢
    中所為證詞，應無證據能力。
二、訊據被告甲○○否認有何上開所述之竊盜犯行，辯稱：伊未
    竊取被害人丙○○店門口之割草機，也沒有載割草機前往僅
    順資源回收場變賣等語。經查，被告之上開竊盜犯行，業經
    目擊證人乙○到庭證述：我有看到有人偷走割草機，他把割
    草機放在機車腳踏墊上面，然後騎乘機車跑掉，當時並未看
    到小偷的完整面貌，小偷有戴眼鏡，頭髮到肩膀，身高比我
    還高，小偷騎乘的機車是白色的機車，機車就是如警卷照片
    所示之機車等語，及證人即謹順資源回收場老闆丁○○到庭
    證稱：被告曾經有拿割草機的東西要賣給他，但他並沒有收
    購，被告所騎乘的機車是如警卷照片所示之機車等語明確，
    衡情，倘若被告未偷竊該割草機，則何以證人丁○○會指認
    被告曾拿割草機到其所經營之資源回收場去賣，且觀之警卷
    所附被告被查獲時所拍攝之照片，可知證人乙○所描述之小
    偷的面貌特徵，亦與照片中所示被告面貌之特徵相符，況且
    證人乙○、丁○○均一再指認被告所騎乘之機車無誤，足見
    證人乙○、丁○○所為之證詞應可採信，從而，被告上開所
    辯，顯與證人乙○、丁○○所述不符，應不足採信，被告犯
    行應堪以認定。
三、核被告所為，係犯刑法第320 條第1 項竊盜罪。又被告曾因
    施用毒品案件，先後經本院以94年度簡字第396 號、95年度
    簡字第82號各判處有期徒刑6 月確定，兩案接續執行，於95
    年9 月4 日執行完畢，此有台灣高等法院被告前案記錄表在
    卷可稽，其於有期徒刑執行完畢後，5 年以內再犯本件有期
    徒刑以上之罪，為累犯，應依刑法第47條之規定加重其刑。
    爰審酌被告因貪失慮，竊取他人財物，實有不該，又曾有如
    前所述之犯罪前科，有上開前案紀錄表可參，素行不佳，且
    犯後否認犯行，態度不佳等一切情狀，量處如主文所示之刑
    。
據上論斷，應依刑事訴訟法第273 條之1 第1 項、第284 條之1
、第299 條第1 項前段，刑法第320 第1 項、第47條第1 項，刑
法施行法第1 條之1 ，判決如主文。
本案經檢察官李賜隆到庭執行職務。
中    華    民    國    97    年    7     月    24    日
                  刑事第四庭    法  官  王炳人
以上正本證明與原本無異。
如不服本判決應於收受本判決送達後十日內向本院提出上訴書狀，
其未敘述上訴理由者，並得於提起上訴後十日內向本院補提理由
書狀（均須按他造當事人之人數附繕本）「切勿逕送上級法院」
中    華    民    國    97    年    7     月    25    日
                                書記官  潘豐益
附錄本判決論罪科刑法條全文
中華民國刑法第320條第1項
（普通竊盜罪、竊佔罪）
意圖為自己或第三人不法之所有，而竊取他人之動產者，為竊盜
罪，處 5 年以下有期徒刑、拘役或 5 百元以下罰金。


司法院資訊處製作；財團法人民間司法改革基金會備份。
